最　高　行　政　法　院　裁　定
　　　　　　　　　　　　　　　　　　 96年度裁字第02062號
上　訴　人　甲○○
訴訟代理人　姜豊田
被 上訴 人　銓敘部
代　表　人　乙○○　　　　送達處所同上
上列當事人間因退休事件，上訴人對於中華民國95年3月13日臺
北高等行政法院94年度再字第51號判決，提起上訴，本院裁定如
下：
　　主  文
上訴駁回。
上訴審訴訟費用由上訴人負擔。
　　理  由
一、按對於高等行政法院判決上訴，非以其違背法令為理由，不
    得為之，行政訴訟法第242條定有明文。是對於高等行政法
    院判決上訴，若未具體說明原判決違背何項法令、不適用或
    如何適用不當之具體情事，即非主張原判決違背法令以為上
    訴理由，其上訴不應准許。
二、本件上訴人原任臺北市政府警察局大同分局巡佐職務，其退
    休案前經被上訴人以民國（下同）83年3月9日83台華特四字
    第0972919號函核定，依其任職年資30年以上及退休等級警
    佐二階一級支年功俸俸點新臺幣（下同）290元之標準，核
    給90%之月退休金，並自83年6月1日生效。嗣因上訴人82年
    考績結果晉敘俸級一級，被上訴人乃以同年4月28日83台華
    特四字第0994197號函核定更改其退休等級為警佐二階一級
    支年功俸310元，上訴人並據經更正之月退休金證書，於83
    年6月2日向臺灣銀行辦理優惠存款。上訴人前於88年3月26
    日以不服上開被上訴人83年4月28日函，請求核定其退休等
    級為警佐二階一級支年功俸430元，並據以補發月退休金及
    養老給付差額，提起復審、再復審，均經以所提已逾法定救
    濟期限而予駁回，提起行政訴訟，經本院89年9月21日89年
    度裁字第1180號裁定駁回。嗣上訴人於91年7月5日復就請求
    撤銷被上訴人上開同一標的，提起復審、再復審，亦經公務
    人員保障暨培訓委員保會（下稱保訓會）審認以上訴人是項
    請求，為對於已決定之復審、再復審事件重行提起復審、再
    復審，爰以91年12月3日91公審決字第0910號再復審決定書
    決定「再復審不受理」，上訴人仍不服提起行政訴訟，經原
    審法院以91年度訴字第5211號判決駁回。嗣上訴人於92年8
    月20日再次以撤銷被上訴人83年4月28日函，提起復審，又
    經保訓會審認上訴人對同一事件再提起復審，顯違一事不再
    理原則，以93年1月13日93公審決字第0009號復審決定書決
    定「復審不受理」在案。上訴人復於93年2月3日依行政程序
    法第128條規定，向被上訴人請求撤銷上開83年4月28日函，
    案經被上訴人以93年2月6日部退三字第0932328999號書函復
    ，略以：「台端陳情撤銷本部83年4月28日83台華特四字第0
    994197號之退休核定函，前曾於92年8月20日向保訓會提起
    復審，並經該會以93年1月13日93公審決字第0009號復審決
    定書，決定復審不受理，上訴人對於該決定，如有不服，應
    循法定程序，於決定書送達次日起2個月內向臺北高等行政
    法院提起行政訴訟」等語，上訴人仍不服提起復審，遭復審
    駁回後，遂提起行政訴訟，原審法院於94年6月9日以93年度
    訴字第2467號判決駁回。上訴人不服，以該判決有行政訴訟
    法第273條第1項第1款、第13款及第14款為由，向原審法院
    提起再審之訴，經原審法院以上訴人所提之再審之訴顯無理
    由，於95年3月13日以94年度再字第51號判決駁回，上訴人
    不服該判決，復提起本件上訴。
三、上訴意旨略以：上訴人於58年任用時，被上訴人未依派用人
    員派用條例規定，將上訴人以派用人員委任待遇8級派用，
    而依公務人員任用法相關規定任用人員，違反平等原則；又
    原判決未依行政訴訟法第4、5、7、8、196、197、198、199
    、200、201條之規定對上訴人之聲明為判決，有同法第243
    條第1項之違背法令情事云云。惟查，原審就上訴人所提再
    審之訴為顯無理由，已於判決內詳為論述，上訴人雖指摘原
    判決違誤，然並未具體說明原判決有何違背何項法令、不適
    用或如何適用不當之情事，依首開規定及說明，其上訴為不
    合法，應予駁回。至於上訴人指摘被上訴人未依派用人員派
    用條例規定，以派用人員委任待遇8級派用上訴人部分，因
    被上訴人於58年間任用上訴人後，上訴人對該任用處分均未
    爭執，該任用處分早已確定，又上訴人已於83年6月1日退休
    生效在案，則上訴人於本案就已確定之任用處分再為爭執，
    於法亦有未合，附此敘明。
四、依行政訴訟法第249條第1項前段、第104條、民事訴訟法第
    95條、第78條，裁定如主文。
中　　華　　民　　國　　96　　年　　9　　 月　　13　　日
                  第三庭審判長法  官　劉　鑫　楨
                              法  官  陳　秀　美
                              法  官　侯  東  昇
                              法  官　劉　介　中
                              法  官　戴　見　草
以  上  正  本  證  明  與  原  本  無  異
中　　華　　民　　國　　96　　年　　9　　 月　　13　　日
　　　　　　　　　　　　　　　書記官　郭　育　玎
